【裁判字號】    89,婚,1147
【裁判日期】    891110
【裁判案由】    離婚
【裁判全文】
臺灣高雄地方法院民事判決  八十九年度婚字第一一四七號
    原      告  乙○○○
    被      告  甲○
    主    文
准原告與被告離婚。
訴訟費用由被告負擔。
    事    實
甲、原告方面：
一、聲明：如主文所示。
二、陳述：
（一）原告與被告結婚至今已三十五年，均相安無事，近五、六年來被告結束木工工
      作，開始找原告麻煩，經常以言語辱罵原告，懷疑原告有外遇，令原告非常痛
      苦，自民國八十九年九月原告即知被告準備一支木劍欲毆打原告，令原告非常
      害怕。
（二）被告自婚後七、八年起即有外遇，並經常更換外遇對象，至結束木工工作時，
      才停止外遇，前後二十幾年，今與被告相處，被告因性能力變差，不管原告之
      意願，強迫用手伸入原告陰道內，前後多次，原告苦不堪言，並對外表示原告
      在外交男友。
（三）原告因不堪同居之虐待，於八十九年九月十三日離家後，原告女兒歐紋惠其間
      曾返家取原告衣物，竟遭被告持木劍毆打成傷，爰依民法第一千零五十二條第
      一項第三款規定，請求離婚。
三、証據：提出受理歐紋惠家庭暴力事件驗傷診証明書、照片二幀、高雄市政府女警
    隊處理家庭暴力案件調查紀錄表為証。
乙、被告方面：
  一、聲明：請求判決原告之訴駁回；訴訟費用由原告負擔。
  二、陳述：否認原告所稱曾向被告強迫行房並施以性虐待乙節，惟因已四、五年未
      有工作，故未能支付家庭生活費等語。
    理  由
一、查本件原告自八十九年九月十三日起離家後，即未再與被告同住之事實，業據兩
    造所不爭。又原告主張被告曾多次違反原告之意願，強迫行房並用手伸入原告陰
    道內施以性虐待之事實，雖據被告否認在案。惟倘原告不同意被告夫妻行房，則
    被告則不高興之事實，業據被告自認在卷，並自承：我已四、五年沒工作，且無
    性能力等語。另經訊之原告之女歐紋惠：你母親為何離開你父親住所？則答稱：
    因我父親常向外宣稱我母親在外交男友等語，並答稱：我回去拿我母親衣物，他
    （被告）阻止，我並表示要用火燒我母親的衣服，又將我機車鑰匙丟掉，並拿木
    棍打我等語，復有歐紋惠驗傷診証明書、照片二幀及高雄市政府女警隊處理家庭
    暴力案件調查紀錄表可証。被告雖辯稱：其因在長庚醫院開刀住院期間，因他（
    原告）都僅白天來照顧我，晚上未來照顧，所以懷疑他，‧‧‧，我曾在家中對
    他辱罵在外交男友，但並未對外宣揚云云。然審之被告既於其女返家欲拿原告衣
    物，竟遭被告遷怒並毆打成傷，足見被告對原告恨意甚堅。又按夫妻間行房方式
    ，仍屬個人極為隱密之私事，若非確有其事，則實難令人啟齒。本件原告既主張
    被告多次對其施以性虐待，被告雖否認其言，惟觀其神情閃燦，足見其所辯：伊
    對原告拒絕行房時，僅會不高興到另一房間睡覺，沒有強迫行為云云，應屬避就
    之詞，不足採信，原告之主張自信為真實。
二、又婚姻係以夫妻之共同生活為目的，配偶應互相協力保持其共同生活之圓滿、安
    全及幸福，因而夫妻應互相尊重以增進情感之和諧，防止家庭暴力之發生，此為
    維繫婚姻所必要。故夫妻一方之行為，凡有礙於他方配偶之人格尊嚴與人身安全
    （含肉體與精神上之痛若），致夫妻無法繼續共同生活者，均應認符合民法第一
    千零五十二條第一項第三款規定「受他方不虐同居之虐待」（最高法院八十五年
    度台上字第五五一號判決意旨參照）。又民法第一千零五十二條第三款所謂不堪
    同居之虐待，係指與以身體上或精神上不可忍受之痛苦，致不堪繼續同居者而言
    ，故夫妻之一方受他方之重大侮辱，如夫誣稱其妻與人通姦，使之感受精神上之
    痛苦致不堪繼續同居者，不得謂非不堪同居之虐待。（最高法院二十三年度上字
    第六七八號判例）。本件原告主張婚後近幾年因被告未有工作且性能力變差，行
    房時均會有虐待，復因疑心甚重，曾對外誣指其另交有男友並與人通姦，其客觀
    上足認已達於身體上或精神上不可容忍之痛苦程度，則原告因此所受被告之虐待
    ，堪認已達不堪同居之情形，從而原告以受被告不堪同居之虐待為由，依據民法
    第一千零五十二條第一項第三款規定訴請離婚，即有理由，應予准許。
三、兩造其餘攻擊、防禦方法，於本判決結果不生影響，爰不再另行審酌，並此敘明
    。
四、本件原告之訴為有理由，爰依民事訴訟法第七十八條判決如主文。
中     華      民        國        八十九年       十一 月      十       日
                                 臺灣高雄地方法院民事第六庭
~B法      官  李政庭
右為正本，係照原本作成。
如不服本判決，應於送達後廿日內，向本院提出上訴狀。
中      華      民      國    八十九    年     十一     月      十三      日
~B法院書記官  唐美玲


司法院資訊處製作；財團法人民間司法改革基金會備份。
